【裁判字號】    92,交抗,56
【裁判日期】    920626
【裁判案由】    聲明異議
【裁判全文】
臺灣高等法院高雄分院刑事裁定                      九十二年度交抗字第五六號
    抗告人即  甲○○
    受處分人
右列抗告人因聲明異議案件，不服臺灣澎湖地方法院中華民國九十二年三月三十一日
裁定（九十二年度交聲字第四號），提起抗告，本院裁定如左：
    主  文
抗告駁回。
    理  由
一、本件抗告意旨略以：抗告人於民國九十一年四月十一日下午三時二十六分許，騎
    乘車號ＫＱ六─四一五號重型機車，由澎湖縣馬公市○○街綠燈右轉進入中華路
    後，燈號才變成紅燈，員警夏文信誤認抗告人闖紅燈而予處罰，另一警員張仕祥
    當時則專注舉發另一違規案件，無法確見抗告人有無違規之事實；又上述二位警
    員係站立於該交岔路口約三十公尺處，被案發地點附近超商之建物擋住視線，根
    本無法看到在兩輛併排停放汽車旁右轉之抗告人，是抗告人係於交通號誌燈顯示
    綠燈轉換黃燈之際進入中華路，並未違規，員警夏文信在原審之陳述係撒謊而羅
    織入罪，至抗告人態度平和未爭吵而於告發單上簽名，係高度修養使然，不能以
    此認抗告人承認違規，原裁定駁回抗告人之異議，顯有未合，請求撤銷原裁定云
    云。
二、按汽車駕駛人，行經有燈光號誌管制之交岔路口闖紅燈者，處新臺幣一千八百元
    以上五千四百元以下罰鍰，並記違規點數三點，道路交通管理處罰條例第五十三
    條、第六十三條第一項第三款定有明文。
三、經查：抗告人甲○○於九十一年四月十一日下午三時二十六分許，騎乘車號ＫＱ
    六─四一五號重型機車，確有由澎湖縣馬公市○○街紅燈右轉進入中華路之違規
    事實，此經證人舉發之員警夏文信於原審證稱：「我當時是站在中華路方向執行
    市容整理勤務（如今日庭呈取締現場圖位置），當時有另外一位員警跟我共同執
    勤，我們在當時是注意在觀察北辰街及中華路交叉口駕駛人有無違規情形，結果
    發現異議人從北辰街紅燈右轉進入中華路，另外一位員警也有看到，我們就上前
    攔查異議人，由我負責現場警戒，另外一位員警開單取締，我們攔截後有告知異
    議人他是紅燈右轉，我們要取締他，而異議人也沒有表示任何意見，也沒有跟我
    們發生任何爭吵，異議人態度相當平和，我們開單取締過程相當順利，異議人當
    時紅燈右轉的情形是：圖示的自由塔位置（即中華路上）的綠燈已經亮了，在那
    個位置等候的車輛剛起步，尚未開到異議人右轉的位置，異議人趁這個空檔，（
    從北辰街）紅燈右轉，我觀察到的情形是這樣，很清楚，沒有誤看，我們在取締
    的時候，如果在黃燈變換紅燈號誌時剛好經過，我們不會去取締，我們都是在確
    定燈號已經變換紅燈，駕駛人仍然通過號誌我們才會取締」、「我們雖然看不到
    異議人右轉的紅綠燈（即北辰街上之燈號），但是我們是觀察自由塔位置的紅綠
    燈來判斷，自由塔位置的號誌燈已經亮綠燈，而且車輛都已經起步了，所以異議
    人的方向應該是紅燈。我當時觀察到的，是在動態情況下，自由塔的號誌已經亮
    綠燈，行人已經開始起步，異議人也是在動態狀況下，機車完全沒有停止的從北
    辰街直接轉進中華路，我們不是看到異議人在中華路時才突然取締他，而是確實
    有看到他從北辰街右轉進來中華路的過程」等語明確，抗告人雖辯稱其右轉時因
    右邊有二輛汽車併排停車，取締員警應看不到其紅燈右轉之過程云云，惟抗告人
    騎乘機車之高度已逾超過汽車車頂之高度，且抗告人係騎車動態行進，衡情員警
    自可輕易目視其右轉過程，抗告人所指之汽車併排情形，尚不足以阻礙員警之視
    線，自難認員警有何誤判之處；又抗告人供承不認識開單員警，與之亦無仇隙，
    則員警自無挾怨報復而任意取締之可能；況抗告人若無紅燈右轉之違規事實，當
    會於警察取締開單之際表示異議，茲抗告人既自承其未就有無紅燈右轉一事向員
    警提出說明，逕行在告發單上簽名，自與一般無違規情事之駕駛人之反應不同，
    顯見其於案發時即簽名確認員警開單取締之違規事由並無錯誤，則抗告人駕車行
    經有燈光號誌管制之交岔路口確有闖紅燈之事實，已臻明確，堪以認定。原處分
    機關援引道路交通管理處罰條例第五十三條、第六十三條第一項第三款之規定，
    裁處異議人罰鍰四千五百元並記違規點數三點，於法自屬有據，原裁定駁回其聲
    明異議，要無不合，抗告人仍執陳詞否認有上述違規行為，指摘原裁定不當，為
    無理由，應予駁回。
四、據上論結，應依道路交通案件處理辦法第二十六條、刑事訴訟法第四百十二條，
    裁定如主文。
中    華    民    國      九十二      年      六      月     二十六   日
                              臺灣高等法院高雄分院刑事第七庭
                                  審判長法官  李春昌
                                        法官  莊飛宗
                                        法官  黃憲文
右正本證明與原本無異。
不得再抗告。
                                  法院書記官  黃英彥
中    華    民    國      九十二      年      六      月     二十六   日


司法院資訊處製作；財團法人民間司法改革基金會備份。
